臺灣臺北地方法院刑事判決　　　　　　 94年度易緝字第130號
公　訴　人　臺灣臺北地方法院檢察署檢察官
被　　　告　甲○○
上列被告因毒品危害防制條例案件，經檢察官提起公訴（93年度
毒偵字第1979號），因被告就犯罪事實為有罪之陳述，本院合議
庭裁定進行簡式審判程序，並判決如下：
    主      文
甲○○連續施用第二級毒品，處有期徒刑拾月。扣案之第二級毒
品安非他命貳包（驗餘淨重拾貳點捌捌柒公克），沒收銷燬之。
    事      實
一、甲○○前於民國八十七年間因施用毒品案件，經送觀察、勒
    戒及強制戒治後，由臺灣臺北地方法院以八十七年度易緝字
    第三八八號為免刑判決確定。其後又於八十八年間，再因施
    用毒品案件，經裁定送觀察、勒戒後，因認無繼續施用傾向
    ，由臺灣臺北地方法院檢察署檢察官於八十八年五月二十九
    日以八十八年度偵字第一一二五五號為不起訴處分確定。惟
    王柏景並未戒除毒癮，於受前開不起訴處分確定後，五年內
    之九十年間再犯施用毒品案件，經本院裁定送強制戒治，並
    由臺灣臺北地方法院檢察署檢察官聲請簡易判決處刑，嗣經
    本院以九十年度易字第一○四八號判處有期徒刑十月確定（
    此部分徒刑另與甲○○所犯之偽造文書罪、傷害罪、竊盜罪
    等合併定應執行有期徒刑二年七月，現執行中，不構成累犯
    ）。甲○○前開強制戒治處分，於九十一年二月十五日獲准
    停止戒治，已執行完畢出監。詎甲○○猶不知悔改，復基於
    施用第二級毒品之概括犯意，自九十四年六月初某日起至同
    年月三十日，在其位於台北市○○區○○路四段六十之一號
    三樓住處，連續施用第二級毒品安非他命多次，嗣於九十三
    年六月三十日十七時許，在臺北市中山區○○○路與八德路
    口為警盤檢查獲，並扣得其所有之第二級毒品安非他命二包
    （驗餘合計淨重十二點八八七公克）。
二、案經臺北市政府警察局大安分局移送告臺灣臺北地方法院檢
    察署檢察官偵查起訴。
    理      由
壹、程序事項：
    本件被告所犯係死刑、無期徒刑、最輕本刑為三年以上有期
    徒刑、高等法院管轄第一審案件以外之罪，被告於準備程序
    中就被訴事實為有罪之陳述，經法官告知簡式審判程序之旨
    ，並聽取公訴人及被告之意見後，本院認為適宜由受命法官
    獨任進行簡式審判程序，經本院裁定改由受命法官獨任進行
    簡式審判程序，核先敘明。
貳、實體事項：
一、上開犯罪事實，業據被告甲○○於本院審理時坦承不諱，且
    其於九十三年六月三十日為警查獲後所採集之尿液，經送驗
    結果呈現安非他命類及甲基安非他命類藥物陽性反應，有臺
    灣尖端先進生技醫藥股份有限公司九十三年七月七日濫用藥
    物檢驗報告（參九十四年度毒偵字第一九七九號第五頁）可
    稽。此外，復有毒品二包扣案可資佐證。該二包毒品經送國
    防部憲兵司令部刑事鑑識中心鑑驗結果，確含有甲基安非他
    命之成份，亦有該中心九十三年十月六日（９３）宇鑑字第
    一三一二六號鑑驗通知書附卷可查，足證被告前揭出於任意
    性之自白與事實相符，而可採信。查被告前已因施用毒品案
    件，經二次觀察、勒戒、二次強制戒治及科刑判決並執行等
    情，有臺灣高等法院被告全國前案紀錄表在卷可考，足認被
    告確曾因施用毒品案件，經強制戒治執行完畢後，五年內再
    犯本件施用毒品罪。從而，本件被告連續施用第二級毒品安
    非他命之犯行，事證明確，堪以認定。
二、按安非他命具有成癮性、濫用性，對社會危害甚大，係屬毒
    品危害防制條例第二條第二項第二款所規定之第二級毒品，
    被告前因施用毒品案件，經送觀察、勒戒、強治戒治、科刑
    判決並執行後，於五年內再犯本件毒品危害防制條例第十條
    之罪，依同條例第二十三條第二項之規定，應依該條例第十
    條之規定論處。核被告所為，係犯毒品危害防制條例第十條
    第二項之施用第二級毒品罪，其施用前後持有第二級毒品安
    非他命之低度行為，為施用之高度行為所吸收，不另論罪。
    被告先後多次施用第二級毒品安非他命之犯行，時間緊接，
    方法相同，觸犯構成要件相同之罪名，顯係基於概括犯意為
    之，應依刑法第五十六條連續犯之規定論以一罪，並依法加
    重其刑。爰審酌被告曾有多項前科，前因施用毒品而接受觀
    察、勒戒、強制戒治及科刑等程序，仍不知悔改，復繼續沾
    染施用毒品惡習，其施用毒品行為對於自身及社會所造成之
    危害程度非輕，及犯罪之動機、目的、手段、施用毒品之時
    間，暨其犯後坦承犯行等一切情狀，量處如主文所示之刑。
    扣案之第二級毒品安非他命二包，驗餘合計淨重十二點八八
    七公克，不問屬於犯人與否，應依毒品危害防制條例第十八
    條第一項前段之規定沒收銷燬之，爰併予宣告沒收銷燬之。
據上論斷，依刑事訴訟法第二百七十三條之一第一項、第二百九
十九條第一項前段，毒品危害防制條例第十條第二項、第十八條
第一項前段，刑法第十一條前段、第五十六條，判決如主文。
本案經檢察官張志全到庭執行職務。
中　　華　　民　　國　　94　　年　　10　　月　　13　　日
　　　　　　　　　刑事第四庭   法　官　 李桂英
以上正本證明與原本無異。
如不服本判決，應於判決送達後十日內，向本院提出上訴狀。
　　    　　　　　　　　　　　 書記官　 黃鈴容
中　　華　　民　　國　　94　　年　　10　　月　　13　　日
附錄本案論罪科刑法條全文
毒品危害防制條例第十條：
施用第一級毒品者，處六月以上五年以下有期徒刑。
施用第二級毒品者，處三年以下有期徒刑。
